---
title: "Results Analisys"
author: "Joao A. Silva"
output: 
  pdf_document: 
    fig_crop: no
    number_sections: yes
---

```{r, echo=FALSE}
source("script.R")
experimento <- "experiment1"

```

#Experimento 1
Experimento sem remoção de regras ruins (técnica coverage) e atualizando o modelo apenas com isntâncias de teste classificadas como pertencente a uma nova classe.

##Printers

```{r, echo=FALSE}

dataFrame <- getDatFrame( gsub(" ", "", paste(experimento,"/","printers" )))
#dataFrame
```

###90% treino

```{r, echo=FALSE}
subset <-dataFrame[which(dataFrame$Perc == 9),]
plotMacMic(subset, "printers", 9)

``` 

####Macro
```{r, echo=FALSE}
summary(subset$MacroF1)
```

####Micro
```{r, echo=FALSE}
summary(subset$MicroF1)
```

```{r, echo=FALSE}
plotTime(subset, "printers", 9)
```

####Train
```{r, echo=FALSE}
summary(subset$TrainTime)
```

####Test
```{r, echo=FALSE}
summary(subset$TestTime)
```


###50% treino

```{r, echo=FALSE}
subset <-dataFrame[which(dataFrame$Perc == 5),]
plotMacMic(subset, "printers", 5)

``` 

####Macro
```{r, echo=FALSE}
summary(subset$MacroF1)
```

####Micro
```{r, echo=FALSE}
summary(subset$MicroF1)
```

```{r, echo=FALSE}
plotTime(subset, "printers", 5)
```

####Train
```{r, echo=FALSE}
summary(subset$TrainTime)
```

####Test
```{r, echo=FALSE}
summary(subset$TestTime)
```

### 10% treino

```{r, echo=FALSE}
subset <-dataFrame[which(dataFrame$Perc == 1),]
plotMacMic(subset, "printers", 1)

``` 

####Macro
```{r, echo=FALSE}
summary(subset$MacroF1)
```

####Micro
```{r, echo=FALSE}
summary(subset$MicroF1)
```

```{r, echo=FALSE}
plotTime(subset, "printers", 1)
```

####Train
```{r, echo=FALSE}
summary(subset$TrainTime)
```

####Test
```{r, echo=FALSE}
summary(subset$TestTime)
```

##Uol-electronic

```{r, echo=FALSE}
dataFrame <- getDatFrame( gsub(" ", "", paste(experimento,"/","electronic" )))
#dataFrame
```

###90% treino

```{r, echo=FALSE}
subset <-dataFrame[which(dataFrame$Perc == 9),]
plotMacMic(subset, "Uol-electronic", 9)

``` 

####Macro
```{r, echo=FALSE}
summary(subset$MacroF1)
```

####Micro
```{r, echo=FALSE}
summary(subset$MicroF1)
```

```{r, echo=FALSE}
plotTime(subset, "Uol-electronic", 9)
```

####Train
```{r, echo=FALSE}
summary(subset$TrainTime)
```

####Test
```{r, echo=FALSE}
summary(subset$TestTime)
```


###50% treino

```{r, echo=FALSE}
subset <-dataFrame[which(dataFrame$Perc == 5),]
plotMacMic(subset, "Uol-electronic", 5)

``` 

####Macro
```{r, echo=FALSE}
summary(subset$MacroF1)
```

####Micro
```{r, echo=FALSE}
summary(subset$MicroF1)
```

```{r, echo=FALSE}
plotTime(subset, "Uol-electronic", 5)
```

####Train
```{r, echo=FALSE}
summary(subset$TrainTime)
```

####Test
```{r, echo=FALSE}
summary(subset$TestTime)
```

### 10% treino

```{r, echo=FALSE}
subset <-dataFrame[which(dataFrame$Perc == 1),]
plotMacMic(subset, "Uol-electronic", 1)

``` 

####Macro
```{r, echo=FALSE}
summary(subset$MacroF1)
```

####Micro
```{r, echo=FALSE}
summary(subset$MicroF1)
```

```{r, echo=FALSE}
plotTime(subset, "Uol-electronic", 1)
```

####Train
```{r, echo=FALSE}
summary(subset$TrainTime)
```

####Test
```{r, echo=FALSE}
summary(subset$TestTime)
```


##UOL-non-electronic

```{r, echo=FALSE}
dataFrame <- getDatFrame( gsub(" ", "", paste(experimento,"/","nonElectronic" )))

#dataFrame
```

###90% treino

```{r, echo=FALSE}
subset <-dataFrame[which(dataFrame$Perc == 9),]
plotMacMic(subset, "UOL-non-electronic", 9)

``` 

####Macro
```{r, echo=FALSE}
summary(subset$MacroF1)
```

####Micro
```{r, echo=FALSE}
summary(subset$MicroF1)
```

```{r, echo=FALSE}
plotTime(subset, "UOL-non-electronic", 9)
```

####Train
```{r, echo=FALSE}
summary(subset$TrainTime)
```

####Test
```{r, echo=FALSE}
summary(subset$TestTime)
```


###50% treino

```{r, echo=FALSE}
subset <-dataFrame[which(dataFrame$Perc == 5),]
plotMacMic(subset, "UOL-non-electronic", 5)

``` 

####Macro
```{r, echo=FALSE}
summary(subset$MacroF1)
```

####Micro
```{r, echo=FALSE}
summary(subset$MicroF1)
```

```{r, echo=FALSE}
plotTime(subset, "UOL-non-electronic", 5)
```

####Train
```{r, echo=FALSE}
summary(subset$TrainTime)
```

####Test
```{r, echo=FALSE}
summary(subset$TestTime)
```

### 10% treino

```{r, echo=FALSE}
subset <-dataFrame[which(dataFrame$Perc == 1),]
plotMacMic(subset, "UOL-non-electronic", 1)

``` 

####Macro
```{r, echo=FALSE}
summary(subset$MacroF1)
```

####Micro
```{r, echo=FALSE}
summary(subset$MicroF1)
```

```{r, echo=FALSE}
plotTime(subset, "printers", 1)
```

####Train
```{r, echo=FALSE}
summary(subset$TrainTime)
```

####Test
```{r, echo=FALSE}
summary(subset$TestTime)
```

##Cora

```{r, echo=FALSE}
dataFrame <- getDatFrame( gsub(" ", "", paste(experimento,"/","cora" )))
#dataFrame
```

###90% treino

```{r, echo=FALSE}
subset <-dataFrame[which(dataFrame$Perc == 9),]
plotMacMic(subset, "cora", 9)

``` 

####Macro
```{r, echo=FALSE}
summary(subset$MacroF1)
```

####Micro
```{r, echo=FALSE}
summary(subset$MicroF1)
```

```{r, echo=FALSE}
plotTime(subset, "cora", 9)
```

####Train
```{r, echo=FALSE}
summary(subset$TrainTime)
```

####Test
```{r, echo=FALSE}
summary(subset$TestTime)
```


###50% treino

```{r, echo=FALSE}
subset <-dataFrame[which(dataFrame$Perc == 5),]
plotMacMic(subset, "cora", 5)

``` 

####Macro
```{r, echo=FALSE}
summary(subset$MacroF1)
```

####Micro
```{r, echo=FALSE}
summary(subset$MicroF1)
```

```{r, echo=FALSE}
plotTime(subset, "cora", 5)
```

####Train
```{r, echo=FALSE}
summary(subset$TrainTime)
```

####Test
```{r, echo=FALSE}
summary(subset$TestTime)
```

### 10% treino

```{r, echo=FALSE}
subset <-dataFrame[which(dataFrame$Perc == 1),]
plotMacMic(subset, "cora", 1)

``` 

####Macro
```{r, echo=FALSE}
summary(subset$MacroF1)
```

####Micro
```{r, echo=FALSE}
summary(subset$MicroF1)
```

```{r, echo=FALSE}
plotTime(subset, "cora", 1)
```

####Train
```{r, echo=FALSE}
summary(subset$TrainTime)
```

####Test
```{r, echo=FALSE}
summary(subset$TestTime)
```

##PVAF

```{r, echo=FALSE}
dataFrame <- getDatFrame( gsub(" ", "", paste(experimento,"/","pvaf" )))
#dataFrame
```

###90% treino

```{r, echo=FALSE}
subset <-dataFrame[which(dataFrame$Perc == 9),]
plotMacMic(subset, "pvaf", 9)

``` 

####Macro
```{r, echo=FALSE}
summary(subset$MacroF1)
```

####Micro
```{r, echo=FALSE}
summary(subset$MicroF1)
```

```{r, echo=FALSE}
plotTime(subset, "pvaf", 9)
```

####Train
```{r, echo=FALSE}
summary(subset$TrainTime)
```

####Test
```{r, echo=FALSE}
summary(subset$TestTime)
```


###50% treino

```{r, echo=FALSE}
subset <-dataFrame[which(dataFrame$Perc == 5),]
plotMacMic(subset, "pvaf", 5)

``` 

####Macro
```{r, echo=FALSE}
summary(subset$MacroF1)
```

####Micro
```{r, echo=FALSE}
summary(subset$MicroF1)
```

```{r, echo=FALSE}
plotTime(subset, "pvaf", 5)
```

####Train
```{r, echo=FALSE}
summary(subset$TrainTime)
```

####Test
```{r, echo=FALSE}
summary(subset$TestTime)
```

### 10% treino

```{r, echo=FALSE}
subset <-dataFrame[which(dataFrame$Perc == 1),]
plotMacMic(subset, "pvaf", 1)

``` 

####Macro
```{r, echo=FALSE}
summary(subset$MacroF1)
```

####Micro
```{r, echo=FALSE}
summary(subset$MicroF1)
```

```{r, echo=FALSE}
plotTime(subset, "pvaf", 1)
```

####Train
```{r, echo=FALSE}
summary(subset$TrainTime)
```

####Test
```{r, echo=FALSE}
summary(subset$TestTime)
```

