---
title: "Análise Resultados"
author: "Joao A. Silva"
output: 
  pdf_document: 
    number_sections: yes
#classoption: landscape
---

```{r, echo=FALSE}
source("script.R")
experimento <- "experiment2"

```

<!--
#Experimento 1
Experimento sem remoção de regras ruins (técnica coverage) e atualizando o modelo apenas com instâncias de teste classificadas como pertencente a uma nova classe.
-->
#Experimento 2
Experimento sem remoção de regras ruins (técnica coverage) e atualizando o modelo  com instâncias de teste classificadas como pertencente a uma nova classe e também com instâncias classificadas com 100% de confiança na primeira passagem.

<!--
#Experimento 3
Experimento com remoção de regras ruins (técnica coverage) e atualizando o modelo  apenas com instâncias de teste classificadas como pertencente a uma nova classe.


#Experimento 4
Experimento com remoção de regras ruins (técnica coverage) e atualizando o modelo  com instâncias de teste classificadas como pertencente a uma nova classe e também com instâncias classificadas com 100% de confiança na primeira passagem.

#Experimento 5
Experimento com remoção de regras ruins (técnica coverage)  atualizando o modelo  com instâncias de teste classificadas como pertencente a uma nova classe e removendo classes com poucas instâncias do treino.

#Experimento 6
Experimento com remoção de regras ruins (técnica coverage)  atualizando o modelo  com instâncias de teste classificadas como pertencente a uma nova classe e removendo classes com poucas instâncias do treino e teste.
-->


##Printers

```{r, echo=FALSE}
dataFrame <- getDatFrame( gsub(" ", "", paste(experimento,"/","printers" )))
#dataFrame
```

###90% treino

```{r, echo=FALSE}
subset <-dataFrame[which(dataFrame$Perc == 9),]
plotMacMic(subset, "printers", 9)

``` 

####Macro
```{r, echo=FALSE}
summary(subset$MacroF1)
```

####Micro
```{r, echo=FALSE}
summary(subset$MicroF1)
```

```{r, echo=FALSE}
plotTime(subset, "printers", 9)
```

####Train
```{r, echo=FALSE}
summary(subset$TrainTime)
```

####Test
```{r, echo=FALSE}
summary(subset$TestTime)
```


###50% treino

```{r, echo=FALSE}
subset <-dataFrame[which(dataFrame$Perc == 5),]
plotMacMic(subset, "printers", 5)

``` 

####Macro
```{r, echo=FALSE}
summary(subset$MacroF1)
```

####Micro
```{r, echo=FALSE}
summary(subset$MicroF1)
```

```{r, echo=FALSE}
plotTime(subset, "printers", 5)
```

####Train
```{r, echo=FALSE}
summary(subset$TrainTime)
```

####Test
```{r, echo=FALSE}
summary(subset$TestTime)
```

### 10% treino

```{r, echo=FALSE}
subset <-dataFrame[which(dataFrame$Perc == 1),]
plotMacMic(subset, "printers", 1)

``` 

####Macro
```{r, echo=FALSE}
summary(subset$MacroF1)
```

####Micro
```{r, echo=FALSE}
summary(subset$MicroF1)
```

```{r, echo=FALSE}
plotTime(subset, "printers", 1)
```

####Train
```{r, echo=FALSE}
summary(subset$TrainTime)
```

####Test
```{r, echo=FALSE}
summary(subset$TestTime)
```

##Uol-electronic

```{r, echo=FALSE}
dataFrame <- getDatFrame( gsub(" ", "", paste(experimento,"/","electronic" )))
#dataFrame
```

###90% treino

```{r, echo=FALSE}
subset <-dataFrame[which(dataFrame$Perc == 9),]
plotMacMic(subset, "Uol-electronic", 9)

``` 

####Macro
```{r, echo=FALSE}
summary(subset$MacroF1)
```

####Micro
```{r, echo=FALSE}
summary(subset$MicroF1)
```

```{r, echo=FALSE}
plotTime(subset, "Uol-electronic", 9)
```

####Train
```{r, echo=FALSE}
summary(subset$TrainTime)
```

####Test
```{r, echo=FALSE}
summary(subset$TestTime)
```


###50% treino

```{r, echo=FALSE}
subset <-dataFrame[which(dataFrame$Perc == 5),]
plotMacMic(subset, "Uol-electronic", 5)

``` 

####Macro
```{r, echo=FALSE}
summary(subset$MacroF1)
```

####Micro
```{r, echo=FALSE}
summary(subset$MicroF1)
```

```{r, echo=FALSE}
plotTime(subset, "Uol-electronic", 5)
```

####Train
```{r, echo=FALSE}
summary(subset$TrainTime)
```

####Test
```{r, echo=FALSE}
summary(subset$TestTime)
```

### 10% treino

```{r, echo=FALSE}
subset <-dataFrame[which(dataFrame$Perc == 1),]
plotMacMic(subset, "Uol-electronic", 1)

``` 

####Macro
```{r, echo=FALSE}
summary(subset$MacroF1)
```

####Micro
```{r, echo=FALSE}
summary(subset$MicroF1)
```

```{r, echo=FALSE}
plotTime(subset, "Uol-electronic", 1)
```

####Train
```{r, echo=FALSE}
summary(subset$TrainTime)
```

####Test
```{r, echo=FALSE}
summary(subset$TestTime)
```


##UOL-non-electronic

```{r, echo=FALSE}
dataFrame <- getDatFrame( gsub(" ", "", paste(experimento,"/","nonElectronic" )))

#dataFrame
```

###90% treino

```{r, echo=FALSE}
subset <-dataFrame[which(dataFrame$Perc == 9),]
plotMacMic(subset, "UOL-non-electronic", 9)

``` 

####Macro
```{r, echo=FALSE}
summary(subset$MacroF1)
```

####Micro
```{r, echo=FALSE}
summary(subset$MicroF1)
```

```{r, echo=FALSE}
plotTime(subset, "UOL-non-electronic", 9)
```

####Train
```{r, echo=FALSE}
summary(subset$TrainTime)
```

####Test
```{r, echo=FALSE}
summary(subset$TestTime)
```


###50% treino

```{r, echo=FALSE}
subset <-dataFrame[which(dataFrame$Perc == 5),]
plotMacMic(subset, "UOL-non-electronic", 5)

``` 

####Macro
```{r, echo=FALSE}
summary(subset$MacroF1)
```

####Micro
```{r, echo=FALSE}
summary(subset$MicroF1)
```

```{r, echo=FALSE}
plotTime(subset, "UOL-non-electronic", 5)
```

####Train
```{r, echo=FALSE}
summary(subset$TrainTime)
```

####Test
```{r, echo=FALSE}
summary(subset$TestTime)
```

### 10% treino

```{r, echo=FALSE}
subset <-dataFrame[which(dataFrame$Perc == 1),]
plotMacMic(subset, "UOL-non-electronic", 1)

``` 

####Macro
```{r, echo=FALSE}
summary(subset$MacroF1)
```

####Micro
```{r, echo=FALSE}
summary(subset$MicroF1)
```

```{r, echo=FALSE}
plotTime(subset, "printers", 1)
```

####Train
```{r, echo=FALSE}
summary(subset$TrainTime)
```

####Test
```{r, echo=FALSE}
summary(subset$TestTime)
```

##Cora (1)

```{r, echo=FALSE}
dataFrame <- getDatFrame( gsub(" ", "", paste(experimento,"/","cora" )))
#dataFrame
```

###90% treino

```{r, echo=FALSE}
subset <-dataFrame[which(dataFrame$Perc == 9),]
plotMacMic(subset, "cora", 9)

``` 

####Macro
```{r, echo=FALSE}
summary(subset$MacroF1)
```

####Micro
```{r, echo=FALSE}
summary(subset$MicroF1)
```

```{r, echo=FALSE}
plotTime(subset, "cora", 9)
```

####Train
```{r, echo=FALSE}
summary(subset$TrainTime)
```

####Test
```{r, echo=FALSE}
summary(subset$TestTime)
```


###50% treino

```{r, echo=FALSE}
subset <-dataFrame[which(dataFrame$Perc == 5),]
plotMacMic(subset, "cora", 5)

``` 

####Macro
```{r, echo=FALSE}
summary(subset$MacroF1)
```

####Micro
```{r, echo=FALSE}
summary(subset$MicroF1)
```

```{r, echo=FALSE}
plotTime(subset, "cora", 5)
```

####Train
```{r, echo=FALSE}
summary(subset$TrainTime)
```

####Test
```{r, echo=FALSE}
summary(subset$TestTime)
```

### 10% treino

```{r, echo=FALSE}
subset <-dataFrame[which(dataFrame$Perc == 1),]
plotMacMic(subset, "cora", 1)

``` 

####Macro
```{r, echo=FALSE}
summary(subset$MacroF1)
```

####Micro
```{r, echo=FALSE}
summary(subset$MicroF1)
```

```{r, echo=FALSE}
plotTime(subset, "cora", 1)
```

####Train
```{r, echo=FALSE}
summary(subset$TrainTime)
```

####Test
```{r, echo=FALSE}
summary(subset$TestTime)

```

##Cora (2)

```{r, echo=FALSE}
dataFrame <- getDatFrame( gsub(" ", "", paste(experimento,"/","cora2" )))
#dataFrame
```

###90% treino

```{r, echo=FALSE}
subset <-dataFrame[which(dataFrame$Perc == 9),]
plotMacMic(subset, "cora2", 9)

``` 

####Macro
```{r, echo=FALSE}
summary(subset$MacroF1)
```

####Micro
```{r, echo=FALSE}
summary(subset$MicroF1)
```

```{r, echo=FALSE}
plotTime(subset, "cora2", 9)
```

####Train
```{r, echo=FALSE}
summary(subset$TrainTime)
```

####Test
```{r, echo=FALSE}
summary(subset$TestTime)
```


###50% treino

```{r, echo=FALSE}
subset <-dataFrame[which(dataFrame$Perc == 5),]
plotMacMic(subset, "cora2", 5)

``` 

####Macro
```{r, echo=FALSE}
summary(subset$MacroF1)
```

####Micro
```{r, echo=FALSE}
summary(subset$MicroF1)
```

```{r, echo=FALSE}
plotTime(subset, "cora2", 5)
```

####Train
```{r, echo=FALSE}
summary(subset$TrainTime)
```

####Test
```{r, echo=FALSE}
summary(subset$TestTime)
```

### 10% treino

```{r, echo=FALSE}
subset <-dataFrame[which(dataFrame$Perc == 1),]
plotMacMic(subset, "cora2", 1)

``` 

####Macro
```{r, echo=FALSE}
summary(subset$MacroF1)
```

####Micro
```{r, echo=FALSE}
summary(subset$MicroF1)
```

```{r, echo=FALSE}
plotTime(subset, "cora2", 1)
```

####Train
```{r, echo=FALSE}
summary(subset$TrainTime)
```

####Test
```{r, echo=FALSE}
summary(subset$TestTime)
```

##PVAF

```{r, echo=FALSE}
dataFrame <- getDatFrame( gsub(" ", "", paste(experimento,"/","pvaf" )))
#dataFrame
```

###90% treino

```{r, echo=FALSE}
subset <-dataFrame[which(dataFrame$Perc == 9),]
plotMacMic(subset, "pvaf", 9)

``` 

####Macro
```{r, echo=FALSE}
summary(subset$MacroF1)
```

####Micro
```{r, echo=FALSE}
summary(subset$MicroF1)
```

```{r, echo=FALSE}
plotTime(subset, "pvaf", 9)
```

####Train
```{r, echo=FALSE}
summary(subset$TrainTime)
```

####Test
```{r, echo=FALSE}
summary(subset$TestTime)
```


###50% treino

```{r, echo=FALSE}
subset <-dataFrame[which(dataFrame$Perc == 5),]
plotMacMic(subset, "pvaf", 5)

``` 

####Macro
```{r, echo=FALSE}
summary(subset$MacroF1)
```

####Micro
```{r, echo=FALSE}
summary(subset$MicroF1)
```

```{r, echo=FALSE}
plotTime(subset, "pvaf", 5)
```

####Train
```{r, echo=FALSE}
summary(subset$TrainTime)
```

####Test
```{r, echo=FALSE}
summary(subset$TestTime)
```

### 10% treino

```{r, echo=FALSE}
subset <-dataFrame[which(dataFrame$Perc == 1),]
plotMacMic(subset, "prvaf", 1)

``` 

####Macro
```{r, echo=FALSE}
summary(subset$MacroF1)
```

####Micro
```{r, echo=FALSE}
summary(subset$MicroF1)
```

```{r, echo=FALSE}
plotTime(subset, "pvaf", 1)
```

####Train
```{r, echo=FALSE}
summary(subset$TrainTime)
```

####Test
```{r, echo=FALSE}
summary(subset$TestTime)
```

