---
title: "Análise Resultados - Uol-Electronic"
author: "Joao A. Silva"
output: 
  pdf_document: 
    number_sections: yes
    #toc: true
    #highlight: zenburn
    fig_width: 5
    fig_height: 5
classoption: landscape
---

```{r, echo=FALSE}
source("script.R")
experimento <- "experiment1"

```

#Experimento 1
Experimento sem remoção de regras ruins (técnica coverage) e atualizando o modelo apenas com instâncias de teste classificadas como pertencente a uma nova classe.

\pagebreak

**90% treino**

```{r, echo=FALSE}
dataFrame <- getDatFrameNameDesambiguation( gsub(" ", "", paste(experimento,"/","electronic/electronic9" )), 9)
subset <-dataFrame[which(dataFrame$Perc == 9),]

plotMacMic(subset, "Uol-Electronic", 9)

```
```{r, echo=FALSE}
plotTime(subset, "Uol-Electronic", 9)

```

\pagebreak

**50% treino**

```{r, echo=FALSE}
dataFrame <- getDatFrameNameDesambiguation( gsub(" ", "", paste(experimento,"/","electronic/electronic5" )), 5)
subset <-dataFrame[which(dataFrame$Perc == 5),]

plotMacMic(subset, "Uol-Electronic", 5)

```
```{r, echo=FALSE}
plotTime(subset, "Uol-Electronic", 5)

```

\pagebreak

**10% treino**

```{r, echo=FALSE}
dataFrame <- getDatFrameNameDesambiguation( gsub(" ", "", paste(experimento,"/","electronic/electronic1" )), 1)
subset <-dataFrame[which(dataFrame$Perc == 1),]

plotMacMic(subset, "Uol-Electronic", 1)

```
```{r, echo=FALSE}
plotTime(subset, "Uol-Electronic", 1)

```

\pagebreak


#Experimento 2
Experimento sem remoção de regras ruins (técnica coverage) e atualizando o modelo  com instâncias de teste classificadas como pertencente a uma nova classe e também com instâncias classificadas com 100% de confiança na primeira passagem.

\pagebreak

**90% treino**

```{r, echo=FALSE}
experimento <- "experiment2"
dataFrame <- getDatFrameNameDesambiguation( gsub(" ", "", paste(experimento,"/","electronic/electronic9" )), 9)
subset <-dataFrame[which(dataFrame$Perc == 9),]

plotMacMic(subset, "Uol-Electronic", 9)

```
```{r, echo=FALSE}
plotTime(subset, "Uol-Electronic", 9)

```

\pagebreak

**50% treino**

```{r, echo=FALSE}
dataFrame <- getDatFrameNameDesambiguation( gsub(" ", "", paste(experimento,"/","electronic/electronic5" )), 5)
subset <-dataFrame[which(dataFrame$Perc == 5),]

plotMacMic(subset, "Uol-Electronic", 5)

```
```{r, echo=FALSE}
plotTime(subset, "Uol-Electronic", 5)

```

\pagebreak

**10% treino**

```{r, echo=FALSE}
dataFrame <- getDatFrameNameDesambiguation( gsub(" ", "", paste(experimento,"/","electronic/electronic1" )), 1)
subset <-dataFrame[which(dataFrame$Perc == 1),]

plotMacMic(subset, "Uol-Electronic", 1)

```
```{r, echo=FALSE}
plotTime(subset, "Uol-Electronic", 1)

```

\pagebreak


#Experimento 3
Experimento com remoção de regras ruins (técnica coverage) e atualizando o modelo  apenas com instâncias de teste classificadas como pertencente a uma nova classe.

\pagebreak

**90% treino**

```{r, echo=FALSE}
experimento <- "experiment3"
dataFrame <- getDatFrameNameDesambiguation( gsub(" ", "", paste(experimento,"/","electronic/electronic9" )), 9)
subset <-dataFrame[which(dataFrame$Perc == 9),]

plotMacMic(subset, "Uol-Electronic", 9)

```
```{r, echo=FALSE}
plotTime(subset, "Uol-Electronic", 9)

```

\pagebreak

**50% treino**

```{r, echo=FALSE}
dataFrame <- getDatFrameNameDesambiguation( gsub(" ", "", paste(experimento,"/","electronic/electronic5" )), 5)
subset <-dataFrame[which(dataFrame$Perc == 5),]

plotMacMic(subset, "Uol-Electronic", 5)

```
```{r, echo=FALSE}
plotTime(subset, "Uol-Electronic", 5)

```

\pagebreak

**10% treino**

```{r, echo=FALSE}
dataFrame <- getDatFrameNameDesambiguation( gsub(" ", "", paste(experimento,"/","electronic/electronic1" )), 1)
subset <-dataFrame[which(dataFrame$Perc == 1),]

plotMacMic(subset, "Uol-Electronic", 1)

```
```{r, echo=FALSE}
plotTime(subset, "Uol-Electronic", 1)

```

\pagebreak

#Experimento 4
Experimento com remoção de regras ruins (técnica coverage) e atualizando o modelo  com instâncias de teste classificadas como pertencente a uma nova classe e também com instâncias classificadas com 100% de confiança na primeira passagem.

\pagebreak

**90% treino**

```{r, echo=FALSE}
experimento <- "experiment4"
dataFrame <- getDatFrameNameDesambiguation( gsub(" ", "", paste(experimento,"/","electronic/electronic9" )), 9)
subset <-dataFrame[which(dataFrame$Perc == 9),]

plotMacMic(subset, "Uol-Electronic", 9)

```
```{r, echo=FALSE}
plotTime(subset, "Uol-Electronic", 9)

```

\pagebreak

**50% treino**

```{r, echo=FALSE}
dataFrame <- getDatFrameNameDesambiguation( gsub(" ", "", paste(experimento,"/","electronic/electronic5" )), 5)
subset <-dataFrame[which(dataFrame$Perc == 5),]

plotMacMic(subset, "Uol-Electronic", 5)

```
```{r, echo=FALSE}
plotTime(subset, "Uol-Electronic", 5)

```

\pagebreak

**10% treino**

```{r, echo=FALSE}
dataFrame <- getDatFrameNameDesambiguation( gsub(" ", "", paste(experimento,"/","electronic/electronic1" )), 1)
subset <-dataFrame[which(dataFrame$Perc == 1),]

plotMacMic(subset, "Uol-Electronic", 1)

```
```{r, echo=FALSE}
plotTime(subset, "Uol-Electronic", 1)

```


\pagebreak