---
title: "Análise Resultados - Author Name Desambiguation"
author: "Joao A. Silva"
output: 
  pdf_document: 
    number_sections: yes
    #toc: true
    #highlight: zenburn
    fig_width: 5
    fig_height: 5
classoption: landscape
---

```{r, echo=FALSE}
source("script.R")
experimento <- "experiment1"

```

#Experimento 1
Experimento sem remoção de regras ruins (técnica coverage) e atualizando o modelo apenas com instâncias de teste classificadas como pertencente a uma nova classe.

\pagebreak

##Agupta
**50% treino**

```{r, echo=FALSE}
dataFrame <- getDatFrameNameDesambiguation( gsub(" ", "", paste(experimento,"/","nameDesambiguation/5/agupta" )), 5)
subset <-dataFrame[which(dataFrame$Perc == 5),]

plotMacMic(subset, "Author Name Desambiguation", 5)

```
```{r, echo=FALSE}
plotTime(subset, "Author Name Desambiguation", 5)

```

\pagebreak

##Akumar
**50% treino**

```{r, echo=FALSE}
dataFrame <- getDatFrameNameDesambiguation( gsub(" ", "", paste(experimento,"/","nameDesambiguation/5/akumar" )), 5)
subset <-dataFrame[which(dataFrame$Perc == 5),]

plotMacMic(subset, "Author Name Desambiguation", 5)

```
```{r, echo=FALSE}
plotTime(subset, "Author Name Desambiguation", 5)

```

\pagebreak

##Cchen
**50% treino**

```{r, echo=FALSE}
dataFrame <- getDatFrameNameDesambiguation( gsub(" ", "", paste(experimento,"/","nameDesambiguation/5/cchen" )), 5)
subset <-dataFrame[which(dataFrame$Perc == 5),]

plotMacMic(subset, "Author Name Desambiguation", 5)
```
```{r, echo=FALSE}
plotTime(subset, "Author Name Desambiguation", 5)
```

\pagebreak

##Djohnson
**50% treino**

```{r, echo=FALSE}
dataFrame <- getDatFrameNameDesambiguation( gsub(" ", "", paste(experimento,"/","nameDesambiguation/5/djohnson" )), 5)
subset <-dataFrame[which(dataFrame$Perc == 5),]

plotMacMic(subset, "Author Name Desambiguation", 5)
```
```{r, echo=FALSE}
plotTime(subset, "Author Name Desambiguation", 5)
```

\pagebreak

##Jlee
**50% treino**

```{r, echo=FALSE}
dataFrame <- getDatFrameNameDesambiguation( gsub(" ", "", paste(experimento,"/","nameDesambiguation/5/jlee" )), 5)
subset <-dataFrame[which(dataFrame$Perc == 5),]

plotMacMic(subset, "Author Name Desambiguation", 5)
```
```{r, echo=FALSE}
plotTime(subset, "Author Name Desambiguation", 5)

```

\pagebreak

##Jmartin
**50% treino**

```{r, echo=FALSE}
dataFrame <- getDatFrameNameDesambiguation( gsub(" ", "", paste(experimento,"/","nameDesambiguation/5/jmartin" )), 5)
subset <-dataFrame[which(dataFrame$Perc == 5),]

plotMacMic(subset, "Author Name Desambiguation", 5)
```
```{r, echo=FALSE}
plotTime(subset, "Author Name Desambiguation", 5)
```

\pagebreak

##Jrobinson
**50% treino**

```{r, echo=FALSE}
dataFrame <- getDatFrameNameDesambiguation( gsub(" ", "", paste(experimento,"/","nameDesambiguation/5/jrobinson" )), 5)
subset <-dataFrame[which(dataFrame$Perc == 5),]

plotMacMic(subset, "Author Name Desambiguation", 5)
```
```{r, echo=FALSE}
plotTime(subset, "Author Name Desambiguation", 5)
```

\pagebreak

##Jsmith
**50% treino**

```{r, echo=FALSE}
dataFrame <- getDatFrameNameDesambiguation( gsub(" ", "", paste(experimento,"/","nameDesambiguation/5/jsmith" )), 5)
subset <-dataFrame[which(dataFrame$Perc == 5),]

plotMacMic(subset, "Author Name Desambiguation", 5)
```
```{r, echo=FALSE}
plotTime(subset, "Author Name Desambiguation", 5)
```

\pagebreak

##Ktanaka
**50% treino**

```{r, echo=FALSE}
dataFrame <- getDatFrameNameDesambiguation( gsub(" ", "", paste(experimento,"/","nameDesambiguation/5/ktanaka" )), 5)
subset <-dataFrame[which(dataFrame$Perc == 5),]

plotMacMic(subset, "Author Name Desambiguation", 5)
```
```{r, echo=FALSE}
plotTime(subset, "Author Name Desambiguation", 5)
```

\pagebreak

##Mbrown
**50% treino**

```{r, echo=FALSE}
dataFrame <- getDatFrameNameDesambiguation( gsub(" ", "", paste(experimento,"/","nameDesambiguation/5/mbrown" )), 5)
subset <-dataFrame[which(dataFrame$Perc == 5),]

plotMacMic(subset, "Author Name Desambiguation", 5)
```
```{r, echo=FALSE}
plotTime(subset, "Author Name Desambiguation", 5)
```


\pagebreak

##Mjones
**50% treino**

```{r, echo=FALSE}
dataFrame <- getDatFrameNameDesambiguation( gsub(" ", "", paste(experimento,"/","nameDesambiguation/5/mjones" )), 5)
subset <-dataFrame[which(dataFrame$Perc == 5),]

plotMacMic(subset, "Author Name Desambiguation", 5)
```
```{r, echo=FALSE}
plotTime(subset, "Author Name Desambiguation", 5)
```

\pagebreak

##Mmiller
**50% treino**

```{r, echo=FALSE}
dataFrame <- getDatFrameNameDesambiguation( gsub(" ", "", paste(experimento,"/","nameDesambiguation/5/mmiller" )), 5)
subset <-dataFrame[which(dataFrame$Perc == 5),]

plotMacMic(subset, "Author Name Desambiguation", 5)
```
```{r, echo=FALSE}
plotTime(subset, "Author Name Desambiguation", 5)
```

\pagebreak

##Slee
**50% treino**

```{r, echo=FALSE}
dataFrame <- getDatFrameNameDesambiguation( gsub(" ", "", paste(experimento,"/","nameDesambiguation/5/slee" )), 5)
subset <-dataFrame[which(dataFrame$Perc == 5),]

plotMacMic(subset, "Author Name Desambiguation", 5)
```
```{r, echo=FALSE}
plotTime(subset, "Author Name Desambiguation", 5)
```

\pagebreak

##Ychen
**50% treino**

```{r, echo=FALSE}
dataFrame <- getDatFrameNameDesambiguation( gsub(" ", "", paste(experimento,"/","nameDesambiguation/5/ychen" )), 5)
subset <-dataFrame[which(dataFrame$Perc == 5),]

plotMacMic(subset, "Author Name Desambiguation", 5)
```
```{r, echo=FALSE}
plotTime(subset, "Author Name Desambiguation", 5)
```


#Experimento 2
Experimento sem remoção de regras ruins (técnica coverage) e atualizando o modelo  com instâncias de teste classificadas como pertencente a uma nova classe e também com instâncias classificadas com 100% de confiança na primeira passagem.

```{r, echo=FALSE}
experimento <- "experiment2"
```

\pagebreak

##Agupta
**50% treino**

```{r, echo=FALSE}
dataFrame <- getDatFrameNameDesambiguation( gsub(" ", "", paste(experimento,"/","nameDesambiguation/5/agupta" )), 5)
subset <-dataFrame[which(dataFrame$Perc == 5),]

plotMacMic(subset, "Author Name Desambiguation", 5)

```
```{r, echo=FALSE}
plotTime(subset, "Author Name Desambiguation", 5)

```

\pagebreak

##Akumar
**50% treino**

```{r, echo=FALSE}
dataFrame <- getDatFrameNameDesambiguation( gsub(" ", "", paste(experimento,"/","nameDesambiguation/5/akumar" )), 5)
subset <-dataFrame[which(dataFrame$Perc == 5),]

plotMacMic(subset, "Author Name Desambiguation", 5)

```
```{r, echo=FALSE}
plotTime(subset, "Author Name Desambiguation", 5)

```

\pagebreak

##Cchen
**50% treino**

```{r, echo=FALSE}
dataFrame <- getDatFrameNameDesambiguation( gsub(" ", "", paste(experimento,"/","nameDesambiguation/5/cchen" )), 5)
subset <-dataFrame[which(dataFrame$Perc == 5),]

plotMacMic(subset, "Author Name Desambiguation", 5)
```
```{r, echo=FALSE}
plotTime(subset, "Author Name Desambiguation", 5)
```

\pagebreak

##Djohnson
**50% treino**

```{r, echo=FALSE}
dataFrame <- getDatFrameNameDesambiguation( gsub(" ", "", paste(experimento,"/","nameDesambiguation/5/djohnson" )), 5)
subset <-dataFrame[which(dataFrame$Perc == 5),]

plotMacMic(subset, "Author Name Desambiguation", 5)
```
```{r, echo=FALSE}
plotTime(subset, "Author Name Desambiguation", 5)
```

\pagebreak

##Jlee
**50% treino**

```{r, echo=FALSE}
dataFrame <- getDatFrameNameDesambiguation( gsub(" ", "", paste(experimento,"/","nameDesambiguation/5/jlee" )), 5)
subset <-dataFrame[which(dataFrame$Perc == 5),]

plotMacMic(subset, "Author Name Desambiguation", 5)
```
```{r, echo=FALSE}
plotTime(subset, "Author Name Desambiguation", 5)

```

\pagebreak

##Jmartin
**50% treino**

```{r, echo=FALSE}
dataFrame <- getDatFrameNameDesambiguation( gsub(" ", "", paste(experimento,"/","nameDesambiguation/5/jmartin" )), 5)
subset <-dataFrame[which(dataFrame$Perc == 5),]

plotMacMic(subset, "Author Name Desambiguation", 5)
```
```{r, echo=FALSE}
plotTime(subset, "Author Name Desambiguation", 5)
```

\pagebreak

##Jrobinson
**50% treino**

```{r, echo=FALSE}
dataFrame <- getDatFrameNameDesambiguation( gsub(" ", "", paste(experimento,"/","nameDesambiguation/5/jrobinson" )), 5)
subset <-dataFrame[which(dataFrame$Perc == 5),]

plotMacMic(subset, "Author Name Desambiguation", 5)
```
```{r, echo=FALSE}
plotTime(subset, "Author Name Desambiguation", 5)
```

\pagebreak

##Jsmith
**50% treino**

```{r, echo=FALSE}
dataFrame <- getDatFrameNameDesambiguation( gsub(" ", "", paste(experimento,"/","nameDesambiguation/5/jsmith" )), 5)
subset <-dataFrame[which(dataFrame$Perc == 5),]

plotMacMic(subset, "Author Name Desambiguation", 5)
```
```{r, echo=FALSE}
plotTime(subset, "Author Name Desambiguation", 5)
```

\pagebreak

##Ktanaka
**50% treino**

```{r, echo=FALSE}
dataFrame <- getDatFrameNameDesambiguation( gsub(" ", "", paste(experimento,"/","nameDesambiguation/5/ktanaka" )), 5)
subset <-dataFrame[which(dataFrame$Perc == 5),]

plotMacMic(subset, "Author Name Desambiguation", 5)
```
```{r, echo=FALSE}
plotTime(subset, "Author Name Desambiguation", 5)
```

\pagebreak

##Mbrown
**50% treino**

```{r, echo=FALSE}
dataFrame <- getDatFrameNameDesambiguation( gsub(" ", "", paste(experimento,"/","nameDesambiguation/5/mbrown" )), 5)
subset <-dataFrame[which(dataFrame$Perc == 5),]

plotMacMic(subset, "Author Name Desambiguation", 5)
```
```{r, echo=FALSE}
plotTime(subset, "Author Name Desambiguation", 5)
```


\pagebreak

##Mjones
**50% treino**

```{r, echo=FALSE}
dataFrame <- getDatFrameNameDesambiguation( gsub(" ", "", paste(experimento,"/","nameDesambiguation/5/mjones" )), 5)
subset <-dataFrame[which(dataFrame$Perc == 5),]

plotMacMic(subset, "Author Name Desambiguation", 5)
```
```{r, echo=FALSE}
plotTime(subset, "Author Name Desambiguation", 5)
```

\pagebreak

##Mmiller
**50% treino**

```{r, echo=FALSE}
dataFrame <- getDatFrameNameDesambiguation( gsub(" ", "", paste(experimento,"/","nameDesambiguation/5/mmiller" )), 5)
subset <-dataFrame[which(dataFrame$Perc == 5),]

plotMacMic(subset, "Author Name Desambiguation", 5)
```
```{r, echo=FALSE}
plotTime(subset, "Author Name Desambiguation", 5)
```

\pagebreak

##Slee
**50% treino**

```{r, echo=FALSE}
dataFrame <- getDatFrameNameDesambiguation( gsub(" ", "", paste(experimento,"/","nameDesambiguation/5/slee" )), 5)
subset <-dataFrame[which(dataFrame$Perc == 5),]

plotMacMic(subset, "Author Name Desambiguation", 5)
```
```{r, echo=FALSE}
plotTime(subset, "Author Name Desambiguation", 5)
```

\pagebreak

##Ychen
**50% treino**

```{r, echo=FALSE}
dataFrame <- getDatFrameNameDesambiguation( gsub(" ", "", paste(experimento,"/","nameDesambiguation/5/ychen" )), 5)
subset <-dataFrame[which(dataFrame$Perc == 5),]

plotMacMic(subset, "Author Name Desambiguation", 5)
```
```{r, echo=FALSE}
plotTime(subset, "Author Name Desambiguation", 5)
```

#Experimento 3
Experimento com remoção de regras ruins (técnica coverage) e atualizando o modelo  apenas com instâncias de teste classificadas como pertencente a uma nova classe.

```{r, echo=FALSE}
experimento <- "experiment3"
```

\pagebreak

##Agupta
**50% treino**

```{r, echo=FALSE}
dataFrame <- getDatFrameNameDesambiguation( gsub(" ", "", paste(experimento,"/","nameDesambiguation/5/agupta" )), 5)
subset <-dataFrame[which(dataFrame$Perc == 5),]

plotMacMic(subset, "Author Name Desambiguation", 5)

```
```{r, echo=FALSE}
plotTime(subset, "Author Name Desambiguation", 5)

```

\pagebreak

##Akumar
**50% treino**

```{r, echo=FALSE}
dataFrame <- getDatFrameNameDesambiguation( gsub(" ", "", paste(experimento,"/","nameDesambiguation/5/akumar" )), 5)
subset <-dataFrame[which(dataFrame$Perc == 5),]

plotMacMic(subset, "Author Name Desambiguation", 5)

```
```{r, echo=FALSE}
plotTime(subset, "Author Name Desambiguation", 5)

```

\pagebreak

##Cchen
**50% treino**

```{r, echo=FALSE}
dataFrame <- getDatFrameNameDesambiguation( gsub(" ", "", paste(experimento,"/","nameDesambiguation/5/cchen" )), 5)
subset <-dataFrame[which(dataFrame$Perc == 5),]

plotMacMic(subset, "Author Name Desambiguation", 5)
```
```{r, echo=FALSE}
plotTime(subset, "Author Name Desambiguation", 5)
```

\pagebreak

##Djohnson
**50% treino**

```{r, echo=FALSE}
dataFrame <- getDatFrameNameDesambiguation( gsub(" ", "", paste(experimento,"/","nameDesambiguation/5/djohnson" )), 5)
subset <-dataFrame[which(dataFrame$Perc == 5),]

plotMacMic(subset, "Author Name Desambiguation", 5)
```
```{r, echo=FALSE}
plotTime(subset, "Author Name Desambiguation", 5)
```

\pagebreak

##Jlee
**50% treino**

```{r, echo=FALSE}
dataFrame <- getDatFrameNameDesambiguation( gsub(" ", "", paste(experimento,"/","nameDesambiguation/5/jlee" )), 5)
subset <-dataFrame[which(dataFrame$Perc == 5),]

plotMacMic(subset, "Author Name Desambiguation", 5)
```
```{r, echo=FALSE}
plotTime(subset, "Author Name Desambiguation", 5)

```

\pagebreak

##Jmartin
**50% treino**

```{r, echo=FALSE}
dataFrame <- getDatFrameNameDesambiguation( gsub(" ", "", paste(experimento,"/","nameDesambiguation/5/jmartin" )), 5)
subset <-dataFrame[which(dataFrame$Perc == 5),]

plotMacMic(subset, "Author Name Desambiguation", 5)
```
```{r, echo=FALSE}
plotTime(subset, "Author Name Desambiguation", 5)
```

\pagebreak

##Jrobinson
**50% treino**

```{r, echo=FALSE}
dataFrame <- getDatFrameNameDesambiguation( gsub(" ", "", paste(experimento,"/","nameDesambiguation/5/jrobinson" )), 5)
subset <-dataFrame[which(dataFrame$Perc == 5),]

plotMacMic(subset, "Author Name Desambiguation", 5)
```
```{r, echo=FALSE}
plotTime(subset, "Author Name Desambiguation", 5)
```

\pagebreak

##Jsmith
**50% treino**

```{r, echo=FALSE}
dataFrame <- getDatFrameNameDesambiguation( gsub(" ", "", paste(experimento,"/","nameDesambiguation/5/jsmith" )), 5)
subset <-dataFrame[which(dataFrame$Perc == 5),]

plotMacMic(subset, "Author Name Desambiguation", 5)
```
```{r, echo=FALSE}
plotTime(subset, "Author Name Desambiguation", 5)
```

\pagebreak

##Ktanaka
**50% treino**

```{r, echo=FALSE}
dataFrame <- getDatFrameNameDesambiguation( gsub(" ", "", paste(experimento,"/","nameDesambiguation/5/ktanaka" )), 5)
subset <-dataFrame[which(dataFrame$Perc == 5),]

plotMacMic(subset, "Author Name Desambiguation", 5)
```
```{r, echo=FALSE}
plotTime(subset, "Author Name Desambiguation", 5)
```

\pagebreak

##Mbrown
**50% treino**

```{r, echo=FALSE}
dataFrame <- getDatFrameNameDesambiguation( gsub(" ", "", paste(experimento,"/","nameDesambiguation/5/mbrown" )), 5)
subset <-dataFrame[which(dataFrame$Perc == 5),]

plotMacMic(subset, "Author Name Desambiguation", 5)
```
```{r, echo=FALSE}
plotTime(subset, "Author Name Desambiguation", 5)
```


\pagebreak

##Mjones
**50% treino**

```{r, echo=FALSE}
dataFrame <- getDatFrameNameDesambiguation( gsub(" ", "", paste(experimento,"/","nameDesambiguation/5/mjones" )), 5)
subset <-dataFrame[which(dataFrame$Perc == 5),]

plotMacMic(subset, "Author Name Desambiguation", 5)
```
```{r, echo=FALSE}
plotTime(subset, "Author Name Desambiguation", 5)
```

\pagebreak

##Mmiller
**50% treino**

```{r, echo=FALSE}
dataFrame <- getDatFrameNameDesambiguation( gsub(" ", "", paste(experimento,"/","nameDesambiguation/5/mmiller" )), 5)
subset <-dataFrame[which(dataFrame$Perc == 5),]

plotMacMic(subset, "Author Name Desambiguation", 5)
```
```{r, echo=FALSE}
plotTime(subset, "Author Name Desambiguation", 5)
```

\pagebreak

##Slee
**50% treino**

```{r, echo=FALSE}
dataFrame <- getDatFrameNameDesambiguation( gsub(" ", "", paste(experimento,"/","nameDesambiguation/5/slee" )), 5)
subset <-dataFrame[which(dataFrame$Perc == 5),]

plotMacMic(subset, "Author Name Desambiguation", 5)
```
```{r, echo=FALSE}
plotTime(subset, "Author Name Desambiguation", 5)
```

\pagebreak

##Ychen
**50% treino**

```{r, echo=FALSE}
dataFrame <- getDatFrameNameDesambiguation( gsub(" ", "", paste(experimento,"/","nameDesambiguation/5/ychen" )), 5)
subset <-dataFrame[which(dataFrame$Perc == 5),]

plotMacMic(subset, "Author Name Desambiguation", 5)
```
```{r, echo=FALSE}
plotTime(subset, "Author Name Desambiguation", 5)
```


#Experimento 4
Experimento com remoção de regras ruins (técnica coverage) e atualizando o modelo  com instâncias de teste classificadas como pertencente a uma nova classe e também com instâncias classificadas com 100% de confiança na primeira passagem.


```{r, echo=FALSE}
experimento <- "experiment4"
```

\pagebreak

##Agupta
**50% treino**

```{r, echo=FALSE}
dataFrame <- getDatFrameNameDesambiguation( gsub(" ", "", paste(experimento,"/","nameDesambiguation/5/agupta" )), 5)
subset <-dataFrame[which(dataFrame$Perc == 5),]

plotMacMic(subset, "Author Name Desambiguation", 5)

```
```{r, echo=FALSE}
plotTime(subset, "Author Name Desambiguation", 5)

```

\pagebreak

##Akumar
**50% treino**

```{r, echo=FALSE}
dataFrame <- getDatFrameNameDesambiguation( gsub(" ", "", paste(experimento,"/","nameDesambiguation/5/akumar" )), 5)
subset <-dataFrame[which(dataFrame$Perc == 5),]

plotMacMic(subset, "Author Name Desambiguation", 5)

```
```{r, echo=FALSE}
plotTime(subset, "Author Name Desambiguation", 5)

```

\pagebreak

##Cchen
**50% treino**

```{r, echo=FALSE}
dataFrame <- getDatFrameNameDesambiguation( gsub(" ", "", paste(experimento,"/","nameDesambiguation/5/cchen" )), 5)
subset <-dataFrame[which(dataFrame$Perc == 5),]

plotMacMic(subset, "Author Name Desambiguation", 5)
```
```{r, echo=FALSE}
plotTime(subset, "Author Name Desambiguation", 5)
```

\pagebreak

##Djohnson
**50% treino**

```{r, echo=FALSE}
dataFrame <- getDatFrameNameDesambiguation( gsub(" ", "", paste(experimento,"/","nameDesambiguation/5/djohnson" )), 5)
subset <-dataFrame[which(dataFrame$Perc == 5),]

plotMacMic(subset, "Author Name Desambiguation", 5)
```
```{r, echo=FALSE}
plotTime(subset, "Author Name Desambiguation", 5)
```

\pagebreak

##Jlee
**50% treino**

```{r, echo=FALSE}
dataFrame <- getDatFrameNameDesambiguation( gsub(" ", "", paste(experimento,"/","nameDesambiguation/5/jlee" )), 5)
subset <-dataFrame[which(dataFrame$Perc == 5),]

plotMacMic(subset, "Author Name Desambiguation", 5)
```
```{r, echo=FALSE}
plotTime(subset, "Author Name Desambiguation", 5)

```

\pagebreak

##Jmartin
**50% treino**

```{r, echo=FALSE}
dataFrame <- getDatFrameNameDesambiguation( gsub(" ", "", paste(experimento,"/","nameDesambiguation/5/jmartin" )), 5)
subset <-dataFrame[which(dataFrame$Perc == 5),]

plotMacMic(subset, "Author Name Desambiguation", 5)
```
```{r, echo=FALSE}
plotTime(subset, "Author Name Desambiguation", 5)
```

\pagebreak

##Jrobinson
**50% treino**

```{r, echo=FALSE}
dataFrame <- getDatFrameNameDesambiguation( gsub(" ", "", paste(experimento,"/","nameDesambiguation/5/jrobinson" )), 5)
subset <-dataFrame[which(dataFrame$Perc == 5),]

plotMacMic(subset, "Author Name Desambiguation", 5)
```
```{r, echo=FALSE}
plotTime(subset, "Author Name Desambiguation", 5)
```

\pagebreak

##Jsmith
**50% treino**

```{r, echo=FALSE}
dataFrame <- getDatFrameNameDesambiguation( gsub(" ", "", paste(experimento,"/","nameDesambiguation/5/jsmith" )), 5)
subset <-dataFrame[which(dataFrame$Perc == 5),]

plotMacMic(subset, "Author Name Desambiguation", 5)
```
```{r, echo=FALSE}
plotTime(subset, "Author Name Desambiguation", 5)
```

\pagebreak

##Ktanaka
**50% treino**

```{r, echo=FALSE}
dataFrame <- getDatFrameNameDesambiguation( gsub(" ", "", paste(experimento,"/","nameDesambiguation/5/ktanaka" )), 5)
subset <-dataFrame[which(dataFrame$Perc == 5),]

plotMacMic(subset, "Author Name Desambiguation", 5)
```
```{r, echo=FALSE}
plotTime(subset, "Author Name Desambiguation", 5)
```

\pagebreak

##Mbrown
**50% treino**

```{r, echo=FALSE}
dataFrame <- getDatFrameNameDesambiguation( gsub(" ", "", paste(experimento,"/","nameDesambiguation/5/mbrown" )), 5)
subset <-dataFrame[which(dataFrame$Perc == 5),]

plotMacMic(subset, "Author Name Desambiguation", 5)
```
```{r, echo=FALSE}
plotTime(subset, "Author Name Desambiguation", 5)
```


\pagebreak

##Mjones
**50% treino**

```{r, echo=FALSE}
dataFrame <- getDatFrameNameDesambiguation( gsub(" ", "", paste(experimento,"/","nameDesambiguation/5/mjones" )), 5)
subset <-dataFrame[which(dataFrame$Perc == 5),]

plotMacMic(subset, "Author Name Desambiguation", 5)
```
```{r, echo=FALSE}
plotTime(subset, "Author Name Desambiguation", 5)
```

\pagebreak

##Mmiller
**50% treino**

```{r, echo=FALSE}
dataFrame <- getDatFrameNameDesambiguation( gsub(" ", "", paste(experimento,"/","nameDesambiguation/5/mmiller" )), 5)
subset <-dataFrame[which(dataFrame$Perc == 5),]

plotMacMic(subset, "Author Name Desambiguation", 5)
```
```{r, echo=FALSE}
plotTime(subset, "Author Name Desambiguation", 5)
```

\pagebreak

##Slee
**50% treino**

```{r, echo=FALSE}
dataFrame <- getDatFrameNameDesambiguation( gsub(" ", "", paste(experimento,"/","nameDesambiguation/5/slee" )), 5)
subset <-dataFrame[which(dataFrame$Perc == 5),]

plotMacMic(subset, "Author Name Desambiguation", 5)
```
```{r, echo=FALSE}
plotTime(subset, "Author Name Desambiguation", 5)
```

\pagebreak

##Ychen
**50% treino**

```{r, echo=FALSE}
dataFrame <- getDatFrameNameDesambiguation( gsub(" ", "", paste(experimento,"/","nameDesambiguation/5/ychen" )), 5)
subset <-dataFrame[which(dataFrame$Perc == 5),]

plotMacMic(subset, "Author Name Desambiguation", 5)
```
```{r, echo=FALSE}
plotTime(subset, "Author Name Desambiguation", 5)
```

#Experimento 5
Experimento com remoção de regras ruins (técnica coverage)  atualizando o modelo  com instâncias de teste classificadas como pertencente a uma nova classe e removendo classes com poucas instâncias do treino.
